臺灣臺中地方法院刑事判決
110年度訴字第2241號
公  訴  人  臺灣臺中地方檢察署檢察官
被      告  陳英吉


            黃振維


共      同
指定辯護人  本院公設辯護人賴忠杰  
上列被告等因違反毒品危害防制條例案件，經檢察官提起公訴（
110年度偵字第29582號），本院判決如下：
    主    文
乙○○共同犯販賣第三級毒品而混合二種以上之毒品未遂罪，處有
期徒刑貳年。扣案如附表編號1、2所示之物，均沒收之。
丙○○共同犯販賣第三級毒品而混合二種以上之毒品未遂罪，處有
期徒刑貳年。緩刑伍年，緩刑期間付保護管束，並應於判決確定
翌日起肆年內，支付公庫新臺幣陸萬元，且應依檢察官之命令，
向指定之政府機關、政府機構、行政法人、社區或其他符合公益
目的之機構或團體，提供壹佰貳拾小時之義務勞務。扣案如附表
編號1至3所示之物，均沒收之。
    犯罪事實
一、乙○○、丙○○均明知4-甲基甲基卡西酮、甲基-N,N-二甲基卡
    西酮為毒品危害防制條例第2條第2項第3款所定之第三級毒
    品，且毒品咖啡包常混合不同種類毒品，依法不得販賣，竟
    共同意圖營利，基於販賣第三級毒品而混合2種以上之毒品
    之犯意聯絡，由乙○○於民國110年9月14日前某日，持丙○○所
    有如附表編號3所示之手機連結網際網路，使用暱稱「奧力
    給」，在Tik Tok（抖音）應用程式上，張貼「高雄24小時
    （「營」圖案）」、「想讓呼吸道通暢了嗎」、「私訊我讓
    你每天快樂似神仙」之暗示毒品交易貼文，以此方式招攬不
    特定人與之交易，2人並約定於毒品交易完成後，平分賺得
    之利潤。適執行網路巡邏之新北市政府警察局新莊分局警員
    於110年9月14日凌晨0時44分許發現上開貼文，於同日凌晨1
    時27分許喬裝買家與乙○○聯繫，乙○○承前犯意，接續使用暱
    稱「呼吸道治療師24小時營」，透過微信通訊軟體與喬裝買
    家之警員所使用之暱稱「BLYY」聯繫，雙方約定在址設臺中
    市○○區○○路00號之和樂商旅見面，以新臺幣（下同）8,500
    元之價格購買含有上開2種第三級毒品成分之毒品咖啡包20
    包（下稱本案毒品咖啡包）後，丙○○駕駛車牌號碼000-0000
    號自小客車搭載乙○○，於同日凌晨4時8分許抵達上開約定地
    點，乙○○將本案毒品咖啡包交付喬裝買家之警員，並收取價
    金8,500元（已返還與警員），經警當場表明警察身分予以
    逮捕而未遂，扣得如附表所示之物。
二、案經新北市政府警察局新莊分局報告臺灣臺中地方檢察署檢
    察官偵查起訴。
    理    由
壹、程序部分
    本判決所引用被告乙○○、丙○○以外之人於審判外之陳述，檢
    察官、被告2人及渠等辯護人於本院審理時均同意作為證據
    ，迄辯論終結前未聲明異議，本院審酌該等證據作成時之情
    況，尚無違法不當及證明力明顯過低之瑕疵，認以之作為證
    據應屬適當，依刑事訴訟法第159條之5第1項規定，有證據
    能力。非供述證據部分，並無證據證明係公務員違背法定程
    序所取得，亦無顯有不可信之情況，檢察官、被告2人及渠
    等辯護人於本院審理時均同意該等證據有證據能力，經本院
    於審理期日提示予被告2人辨認並告以要旨，而為合法調查
    ，應認均得作為證據。
貳、實體部分
一、認定事實所憑證據及理由 
  ㈠上揭犯罪事實，迭據被告2人於警詢、偵查及本院審理時坦承
    不諱，互核相符，並有職務報告、新北市政府警察局新莊分
    局搜索扣押筆錄、扣押物品目錄表、110年9月14日錄音譯文
    、抖音應用程式個人頁面及對話紀錄翻拍照片、微信通訊軟
    體個人頁面及對話紀錄翻拍照片、現場照片及扣案物照片附
    卷可稽（見110偵29582卷第41-42頁、第51-56頁、第63-64
    頁、第73-81頁、第149-155頁、第167頁），亦有附表編號1
    至3所示之物扣案可憑；扣案如附表編號1、2所示之物經警
    送請內政部警政署刑事警察局鑑定，結果略以：經檢視均為
    紫黑惡魔包裝，外觀型態均相似，內含黃褐色粉末，檢出第
    三級毒品4-甲基甲基卡西酮、甲基-N,N-二甲基卡西酮成分
    ，推估第三級毒品4-甲基甲基卡西酮成分之驗前總純質淨重
    約9.18公克（純度約10%），第三級毒品甲基-N,N-二甲基卡
    西酮成分之驗前總純質淨重約6.42公克（純度約7%）等語，
    有該局110年10月12日刑鑑字第1108004961號鑑定書在卷可
    考（見110偵29582卷第165-166頁），足認被告2人所為任意
    性自白與事實相符，應堪採信。
  ㈡刑法學理上所謂「提供機會型之誘捕偵查」即刑事偵查技術
    上所謂「釣魚」，係指對於原已犯罪或具有犯罪故意之人，
    以設計引誘之方式，佯與之為對合行為，使其暴露犯罪事證
    ，再加以逮捕或偵辦者而言，此項機會提供型之誘捕行為，
    純屬偵查犯罪技巧之範疇，因無故意入人於罪之教唆犯意，
    亦不具使人發生犯罪決意之行為，並未違反憲法對於基本人
    權之保障，且於公共利益之維護有其必要性。故前開「釣魚
    」之偵查作為，既未逸脫正常手段，自不能指為違法。被告
    2人約定出資由被告乙○○向上手取得毒品咖啡包、在抖音應
    用程式上張貼如犯罪事實欄所載貼文，以招攬不特定人與其
    聯繫交易毒品咖啡包後，2人共同與購毒者進行交易，再平
    分出售利潤等情，業據被告2人於偵查及本院準備程序時自
    承明確（見110偵29582卷第105-110頁，本院卷第47-48頁）
    ，足徵被告2人本具有販賣毒品咖啡包以營利之意思，以刊
    登暗示販賣毒品咖啡包貼文之方式招攬不特定人與之交易，
    即已著手販賣第三級毒品之行為，然因本案係警員執行網路
    巡邏勤務，佯為買家與渠等交易而無買受毒品咖啡包之真意
    ，實際上不能完成毒品交易，僅止於未遂。
  ㈢被告2人於本院準備程序時供稱：本案如交易成功，可獲取之利潤約為渠等往返之油錢等語（見本院卷第47-48頁），核與卷附110年9月14日錄音譯文（見110偵29582卷第63-64頁）中，被告乙○○和喬裝買家之警員聯繫時表示：「20包的話是7,000啦」、「阿然後加油錢的話是8,500」，顯示本案約定之交易價格確實包含被告2人往返之交通費用相吻合，足認被告2人係基於獲取個人利益之目的，共同基於犯意聯絡，相互利用彼此之部分行為，遂行本案販賣第三級毒品而混合2種以上之毒品未遂犯行，被告2人主觀上均有營利意圖，應堪認定。
  ㈣綜上所述，本案事證業已明確，被告2人所為販賣第三級毒品
    而混合2種以上之毒品未遂犯行洵堪認定，應依法論科。
二、論罪科刑
  ㈠核被告2人所為，均係犯毒品危害防制條例第4條第6項、第3
    項、第9條第3項之販賣第三級毒品而混合2種以上之毒品未
    遂罪。被告2人持有第三級毒品純質淨重5公克以上之低度行
    為，應為販賣之高度行為所吸收，不另論罪。
  ㈡被告2人就本案犯罪之實行，有犯意聯絡、行為分擔，應論以
    共同正犯。
  ㈢刑之加重、減輕
　⒈被告2人所為販賣第三級毒品而混合2種以上之毒品未遂犯行
    ，依毒品危害防制條例第9條第3項規定，均應加重其刑。
　⒉被告2人均於偵查及本院審理時坦認本案犯行，依毒品危害防
    制條例第17條第2項規定，均減輕其刑。又被告2人已著手販
    賣第三級毒品而混合2種以上之毒品行為，因喬裝買家之警
    員無購毒真意而不遂，均為未遂犯，衡酌渠等本案犯行實際
    上未致生毒品流通之危害，情節較既遂者輕微，依刑法第25
    條第2項規定，均減輕其刑。
　⒊被告乙○○雖於本院準備程序時供稱：本案毒品咖啡包之上手
    係微信暱稱「強力招財」之人，伊有提供對話紀錄，但伊沒
    辦法具體指認為何人等語（見本院卷第47-48頁），惟經本
    院函詢新北市政府警察局新莊分局，據覆略以：經檢視被告
    2人所有之手機，查無相關毒品上游訊息，致難以追查其毒
    品上游等語，有該局111年3月18日新北警莊刑字第11140233
    75號函檢附存卷可佐（見本院卷第75-77頁)，是依本案全卷
    證據資料，難認有因被告乙○○之供述而查獲與本案相關之其
    他正、共犯之情形，自不符合毒品危害防制條例第17條第1
    項規定之要件，當無從減輕或免除其刑。
　⒋綜上，被告2人所為本案犯行，均依毒品危害防制條例第9條
    第3項、第17條第2項及刑法第25條第2項規定先加後減，減
    輕其刑部分依法遞減之。
三、爰以行為人之責任為基礎，審酌被告2人均正值青年，且非
    欠缺獨立謀生能力，卻不思以合法、正當途徑賺取所需，圖
    一己利益，無視政府杜絕毒品禁令，利用網際網路之廣泛散
    布特性，公然張貼暗示毒品交易之貼文以招攬不特定人向渠
    等購買毒品咖啡包，以此方式共同販賣之，助長毒品泛濫，
    危害社會秩序與國民健康，本案販賣之數量、金額雖未至大
    、中盤毒梟之程度，仍非極微，幸無毒品實際流通，法益侵
    害程度較低，兼衡被告2人之前案素行，犯後始終坦承犯行
    ，態度尚佳，暨渠等自陳之智識程度、工作、經濟、家庭及
    健康等個人狀況，並分別提出在職證明書為證（見本院卷第
    79-81頁、第93頁）等一切情狀，各量處如主文所示之刑。
四、被告丙○○前未曾因故意犯罪受有期徒刑以上之宣告等情，有
    臺灣高等法院被告前案紀錄表可憑（見本院卷第21頁），本
    院審酌刑罰之功能，不惟在於懲罰犯罪、平衡社會之正義感
    情，更寓有藉由刑罰，使犯罪人之人身自由或金錢遭受一時
    或永久性之剝奪，使其悔悟犯罪之惡害，期能改過自新、更
    生遷善，重新復歸於正常社會等預防目的，被告丙○○以本案
    犯罪所為營利手段固無可取，惟念被告丙○○一時思慮未周，
    致罹刑典，犯後始終坦承犯罪，除本案以外，未遭查獲其他
    涉犯刑事責任之不法行為，堪認其對於社會規範之認知及個
    人行為控制能力均無重大偏離或異常，經此偵、審程序後，
    應能知所警惕，無再犯之虞，並考量被告丙○○於本案行為時
    尚未成年，處於個人身心發展及人格形塑之重要階段，倘逕
    令其入監執行，脫離其與社會之連結及家庭等人際關係，不
    僅無助於預防未來再犯目的之達成，反而使其承受負面標籤
    ，致生影響其復歸社會之餘，提高未來再犯之潛在可能，對
    社會秩序維護或預防犯罪亦無何助益可言，實非不得藉由緩
    其刑之執行，避免前開潛在不利益，同時藉由緩刑之心理強
    制作用，促其自發性改過遷善，是認其所受刑之宣告以暫不
    執行為當，依刑法第74條第1項第1款規定，併宣告如主文所
    示之緩刑期間，以啟自新。復為使被告丙○○記取其行為之違
    法性、危害性，日後戒慎己行，認除前開緩刑宣告外，有課
    予被告丙○○一定負擔之必要，乃斟酌本案犯罪情節、被告丙
    ○○自述之個人情狀，依刑法第74條第2項第4款、第5款、第9
    3條第1項第2款之規定，命其於緩刑期間付保護管束，並應
    於主文所示期間內，履行如主文所示之負擔。若違反上開負
    擔情節重大，足認原宣告之緩刑難收其預期效果，而有執行
    刑罰之必要者，得依刑法第75條之1第1項第4款規定，撤銷
    緩刑之宣告，附此敘明。
五、沒收
  ㈠扣案如附表編號1所示之物係被告2人欲交付喬裝買家之警員
    之本案毒品咖啡包，附表編號2所示之物則係本案販賣所剩
    之同一批毒品咖啡包等情，均據被告2人於本院準備程序時
    供承在卷（見本院卷第47-48頁），上開扣案物含有2種以上
    第三級毒品成分，亦如前述，被告2人本案行為既構成犯罪
    ，上開扣案物即屬不受法律保護之違禁物，依刑法第38條第
    1項規定，不問屬於犯罪行為人與否，應宣告沒收之。直接
    用以盛裝第三級毒品之包裝袋共74只，因以目前採行之鑑驗
    方式仍無法將毒品成分完全析離，且無析離之實益與必要，
    應連同查獲之前開毒品沒收。至因鑑驗而耗用部分已滅失，
    自毋庸再為沒收之諭知，附此敘明。
  ㈡犯毒品危害防制條例第4條至第9條、第12條、第13條或第14
    條第1項、第2項之罪者，其供犯罪所用之物，不問屬於犯罪
    行為人與否，均沒收之，同條例第19條第1項定有明文。依
    被告2人於本院準備程序及審理時之供述（見本院卷第47-48
    頁、第88-89頁），扣案如附表編號3所示之物係被告丙○○所
    有，供被告乙○○張貼本案暗示毒品交易貼文、與佯為買家之
    警員聯繫所用之物，依上開規定，應於被告丙○○之罪刑項下
    宣告沒收。
  ㈢扣案如附表編號4、5所示之物雖分屬被告2人所有，然依被告
    2人所述，該等物品均未供渠等為本案犯行所用，依卷內證
    據亦查無與本案之關聯性，故均不予宣告沒收。此外，被告
    2人因本案為警查獲後，原收取之價金8,500元業已返還警員
    ，卷內復無證據證明被告2人有因本案獲取犯罪所得，亦無
    需宣告沒收或追徵。
據上論斷，應依刑事訴訟法第299條第1項前段，毒品危害防制條
例第4條第6項、第3項、第9條第3項、第17條第2項、第19條第1
項，刑法第11條、第28條、第25條第2項、第74條第1項第1款、
第2項第4款、第5款、第93條第1項第2款、第38條第1項，判決如
主文。
本案經檢察官黃勝裕提起公訴，檢察官甲○○到庭執行職務。
中　　華　　民　　國　  111 　年　 　5　　月　 　5　　日
                  刑事第十五庭  審判長法  官  簡佩珺
                                      法  官  湯有朋
                                      法  官  鄭咏欣 
以上正本證明與原本無異。
如不服本判決應於收受送達後20日內向本院提出上訴書狀，並應
敘述具體理由；其未敘述上訴之理由者，應於上訴期間屆滿後20
日內向本院補提理由書（均須按他造當事人之人數附繕本）「切
勿逕送上級法院」。
                                     書記官 施佑諭      
中　　華　　民　　國　  111   年　　5    月　 　5 　日 

附錄本案論罪科刑法條：
毒品危害防制條例第4條
製造、運輸、販賣第一級毒品者，處死刑或無期徒刑；處無期徒
刑者，得併科新臺幣三千萬元以下罰金。
製造、運輸、販賣第二級毒品者，處無期徒刑或十年以上有期徒
刑，得併科新臺幣一千五百萬元以下罰金。
製造、運輸、販賣第三級毒品者，處七年以上有期徒刑，得併科
新臺幣一千萬元以下罰金。
製造、運輸、販賣第四級毒品者，處五年以上十二年以下有期徒
刑，得併科新臺幣五百萬元以下罰金。
製造、運輸、販賣專供製造或施用毒品之器具者，處一年以上七
年以下有期徒刑，得併科新臺幣一百五十萬元以下罰金。
前五項之未遂犯罰之。

毒品危害防制條例第9條
成年人對未成年人販賣毒品或犯前三條之罪者，依各該條項規定
加重其刑至二分之一。
明知為懷胎婦女而對之販賣毒品或犯前三條之罪者，亦同。
犯前五條之罪而混合二種以上之毒品者，適用其中最高級別毒品
之法定刑，並加重其刑至二分之一。

附表
編號 物品名稱及數量 沒收與否 備註 1 毒品咖啡包20包（含包裝袋20只） 沒收 含有第三級毒品4-甲基甲基卡西酮、甲基-N,N-二甲基卡西酮成分，總驗前純質淨重15.6公克 2 毒品咖啡包54包（含包裝袋54只）   3 蘋果廠牌iPhone6S型號手機1支 （銀色，含SIM卡1張）  被告丙○○所有 4 蘋果廠牌iPhone11型號手機1支 （黑色，含SIM卡1張） 不沒收  5 蘋果廠牌iPhoneXR型號手機1支 （紅色，含SIM卡1張）  被告乙○○所有